【裁判字號】    88,上訴,3243
【裁判日期】    890406
【裁判案由】    毒品危害防制條例
【裁判全文】
臺灣高等法院刑事判決                          八十八年度上訴字第三二四三號
    上  訴  人
    即  被  告  丙○○
    義務辯護人  黃東雄律師
    上  訴  人
    即  被  告  戊○○
    指定辯護人  本院甲○
右上訴人因毒品危害防制條例案件，不服臺灣新竹地方法院八十六年度訴字第八一○
號，中華民國八十八年七月二十六日第一審判決（起訴案號：臺灣臺北地方法院檢察
署八十五年度偵字第二五四五、二九四九、三○四六號）提起上訴，本院判決如左：
    主      文
原判決撤銷。
丙○○共同連續販賣毒品，處有期徒刑捌年，扣案之毒品海洛因參包（共淨重伍拾壹
點柒捌公克）沒收銷燬，電子秤壹個、新台幣壹萬玖仟捌佰陸拾伍元沒收。
戊○○連續明知為禁藥而轉讓，處有期徒刑柒月；又共同連續販賣毒品，處有期徒刑
玖年，扣案之毒品海洛因參包（共淨重伍拾壹點柒捌公克）沒收銷燬，電子秤壹個、
新台幣參萬壹仟捌佰陸拾伍元沒收。應執行有期徒刑玖年陸月，扣案之毒品海洛因參
包（共淨重伍拾壹點柒捌公克）沒收銷燬，電子秤壹個、新台幣參萬壹仟捌佰陸拾伍
元沒收。
    事      實
一、戊○○明知安非他命已為行政院衛生署公告列為禁藥，仍基於概括之犯意，先以
    新臺幣（下同）二萬五千元之價格，向乙○○（另經臺灣臺北地方法院審結）購
    入十小包安非他命，再連續於民國八十四年十二月十六日，在新竹市○○街一二
    六巷二十六號四樓租屋處，以一小包二千五百元之原購價格，轉讓安非他命禁藥
    一小包予友人丙○○吸用；後分別於同年十二月下旬及八十五年一月初，在上址
    ，復以上開價錢，各轉讓安非他命一小包予丙○○（丙○○施用安非他命部分經
    本院另案判決確定）吸用。戊○○復又基於意圖營利之概括犯意，連續自八十四
    年十二月底某日起至八十五年一月上旬止，在新竹市○○街二十二巷十七號住處
    ，以高於其販入之價格即每包三千元之價格，販賣毒品海洛因予丁○○（丁○○
    施用海洛因部分經本院另案判決確定），約一星期一次，共四次，得款一萬二千
    元；戊○○又基於前開概括犯意，夥同乙○○（另經臺灣臺北地方法院審結）、
    丙○○，共同基於意圖營利販賣毒品海洛因之概括犯意聯絡，於八十五年一月十
    日約定共同出資五十萬元（戊○○十萬元、乙○○十五萬元、丙○○二十五萬元
    ），欲向庚○○（經本院另案判決在案）購買海洛因三兩，先由丙○○提出五萬
    元予乙○○再交付庚○○作為定金，同年一月十三日下午，在苗栗縣頭份鎮○○○路一七七號七樓乙○○住處，再由丙○○交付二十萬元予庚○○，向庚○○購
    買一點五兩（計五十六點二五公克）海洛因，並約定同年月十九日再購買其餘一
    點五兩海洛因，所購得之海洛因則交予乙○○持有並負責販賣。乙○○將該所購
    得之海洛因中淨重五十一點七八公克之海洛因及其所有供販賣用之電子秤一個藏
    放於苗栗縣頭份鎮○○○路一七七號七樓頂外，其餘淨重四點四七公克之海洛因
    ，則由乙○○及戊○○持往新竹縣竹東市，連續多次以每公克四千四百四十四元
    之價格，販賣毒品海洛因予綽號「官義」、「方志」、「小秋」、小蔣」等不詳
    名之人，共得款一萬九千八百六十五元。嗣乙○○於八十五年一月十九日下午四
    時三十分許，因持有毒品海洛因為警查獲並依法羈押於臺灣臺北看守所，嗣戊○○及丙○○前往面會後得知上開所餘毒品海洛因置放於乙○○住處，乃由丙○○
    取走保管並分為三包，電子秤則由乙○○之女友取走，嗣為警於八十五年一月二
    十四日下午五時二十五分許及六時三十分許，查獲丙○○並扣得其持有之毒品海
    洛因三包（共淨重五十一點七八公克）。
二、案經內政部警政署公路警察局第一警察隊、臺北市政府警察局大安分局報告臺灣
    臺北地方法院檢察署檢察官偵查起訴。
    理      由
一、訊據上訴人即被告丙○○、戊○○二人除對右揭戊○○先以二萬五千元之價格，
    向乙○○購入十小包安非他命，再連續於民國八十四年十二月十六日，在新竹市
    ○○街一二六巷二十六號四樓租屋處，以一小包二千五百元之原購價格，轉讓安
    非他命禁藥一小包予友人丙○○吸用；後分別於同年十二月下旬及八十五年一月
    初，在上址，復以上開價錢，各轉讓安非他命一小包予丙○○吸用等情坦承不諱
    外，餘均矢口否認有販賣海洛因之犯行，被告丙○○辯稱：伊不認識庚○○，那
    天（十三日）是乙○○打電話給伊說要借二十萬元，並要求在中午拿給他，因為
    那是伊爸爸的退休俸，伊要求乙○○還三十萬元，當時戊○○不在現場，後來乙○○半個月沒還伊錢，又聽戊○○說乙○○已被抓收押，經伊與戊○○查證，發
    現乙○○的確在看守所裡，乙○○說要十萬元交保，要伊幫他，並告訴伊毒品（
    海洛因）在何處，要給伊作擔保，叫伊拿十萬給他交保，他出來後會把欠伊的錢
    還清，當天下午伊就跟戊○○去找海洛因，找到後就原封不動的放在伊家，後來
    就被警察查獲云云；義務辯護人己○○律師並為被告丙○○辯護稱：檢察官係用
    非法脅迫方式取供，不能做為認定事實之基礎，而且也沒有證據證明被告丙○○
    是要與乙○○等人合意販賣毒品，乙○○也到庭作證，證明二十萬元是借的，也
    提出汽車證件作為擔保，被告被查獲時僅持有毒品，沒有被查獲電子秤，所以不
    能販賣，請就持有毒品部分判決云云。被告戊○○辯稱：伊不認識庚○○，而且
    交易當時伊並不在場，伊也沒有與丙○○及乙○○一起出資；伊亦未販賣海洛因
    予丁○○及「官義」、「方志」、「小秋」、「小蔣」等不詳名之人云云。
二、經查：
  (一)被告戊○○連續於八十四年十二月十六日，在新竹市○○街一二六巷二十六號四
    樓租屋處，以一小包二千五百元之原購價格，轉讓安非他命禁藥一小包予被告丙○○吸用，得款二千五百元；後分別於同年十二月下旬及八十五年一月初，在上
    址，復以上開價錢，各轉讓安非他命一小包予被告丙○○吸用等情，業據被告戊○○於偵查、臺灣臺北地方法院審判時、原審及本院訊問時供承不諱（見偵字第
    二九四九號卷第一六二頁，臺灣臺北地方法院八十五年度訴字第五五六號卷第一
    七○頁，及原審卷第十五頁、三十六頁背面、第一三九頁，本院八十八年十月一
    日訊問筆錄、八十九年三月二十二日審判筆錄），核與被告丙○○於偵查中、臺
    灣臺北地方法院、原審及本院訊問時（見同上偵字卷第五十二頁背面，臺灣臺北
    地方法院八十五年度訴字第五五六號卷第一七一頁背面，原審卷第十三頁、三十
    四頁，本院八十八年十月十一日訊問筆錄、八十九年三月二十二日審判筆錄）所
    供述之情節相符。按被告戊○○與被告丙○○既為友人，又有如下之合作販賣毒
    品海洛因之行為，則被告戊○○不賺取差額，以購入之原價轉讓予被告丙○○，
    尚稱合情，足認被告戊○○係連續三次轉讓安非他命予被告丙○○。
  (二)被告戊○○連續四次以營利之意圖，販賣毒品海洛因予丁○○之犯行，業據證人
    丁○○於臺灣臺北地方法院、原審及本院訊問時結證無訛（臺灣臺北地方法院八
    十五年度訴字第五五六號卷第一○三頁背面、第一二九頁背面至第一三○頁，原
    審卷第一○九頁至第一一○頁、第一一六頁，本院八十八年十月二十二日訊問筆
    錄），核與證人乙○○於臺灣臺北地方法院訊問時證稱：戊○○於八十四年就在
    新竹販賣海洛因等語相符（見臺灣臺北地方法院八十五年度訴字第五五六號卷第
    一○四頁背面），並有丁○○於八十五年一月十七日為警在其身上查獲向戊○○
    購得而持有之海洛因一包扣於臺灣新竹地方法院檢察署八十五年偵字第一一四七
    號案件可稽，況證人丁○○尚能於該第一一四七號案件中指證與被告戊○○以電
    話秘書三三三三三四號聯絡之方法，此亦為被告張盛宏所不否認（見該一一四七
    號偵查卷第二十六頁、三十六頁），再參之以下被告戊○○共同販賣毒品之犯行
    ，應認證人丁○○應無攀誣之理。是被告戊○○所辯伊未販賣海洛因予丁○○云
    云，尚難採信。又按販賣毒品之行為，如具營利之意思而販入或賣出，二者如有
    其一，犯罪即屬既遂，縱以原價或以低於原價讓與他人時，仍屬販賣行為（最高
    法院六十七年臺上字第二五○○號、六十九年臺上字第一六七五號判例及八十四
    年第三次刑事庭會議決議參照）。雖被告戊○○空言否認有右揭被訴犯行，無從
    調查知悉其賣予丁○○之海洛因販入價格若干，惟海洛因價格昂貴，非法販賣他
    人，刑責甚重，如謂其長期販入及賣出，而未謀利，顯違常理。再依證人丁○○
    所供向被告戊○○購買毒品之價格每次均為三千元，次數約為四、五次（見原審
    卷第一一六頁），爰依最有利於被告戊○○之認定，認其係以每包（重量不詳）
    三千元之價格，連續四次以營利之意圖販賣毒品海洛因予丁○○，計得款一萬二
    千元。另被告戊○○辯稱有關丁○○指述伊於八十四年間販賣毒品予丁○○部分
    ，已為新竹地檢署檢察官於八十五年度偵字第一一四七號不起訴處分確定云云。
    惟查，本件檢察官對被告戊○○認定販賣毒品之時間係八十四年十二月底某日起
    至八十五年一月上旬止，且係於八十五年三月二十二日向臺灣臺北地方法院提起
    公訴（見臺灣臺北地方法院八十五年度訴字第五五六號卷第一頁），而臺灣新竹
    地方法院檢察官係於八十五年三月二十五日始製作被告戊○○於八十四年間販賣
    毒品予丁○○部分之不起訴處分書，該不起訴處分對於已起訴之同一案件重複處
    理，應屬無效。
  (三)被告戊○○、乙○○及丙○○三人共同基於意圖營利販賣毒品海洛因之概括犯意
    聯絡，向庚○○購得一點五兩重毒品海洛因，且所購得之海洛因業經被告戊○○
    出售部份（本院依換算結果，應係四點四七公克）之事實，已據被告丙○○於偵
    訊時供述明確（見二九四九號偵查卷第五十三頁至第五十五頁）核與同案被告乙○○於警訊時供稱：伊於十九日十四時在台北市○○街向綽號「阿輝」（即庚○○）拿一小包約零點一公克海洛因，因伊今（十九）日要向其介紹買主，所以他
    就拿一點予伊止癮；又證稱：伊於八十五年元月十日接到蔡涵弼（庚○○之誤）
    打呼叫器給伊，要伊打他的呼叫器0000000呼叫七五八並留伊電話，他打
    電話給伊問伊要不要貨，當時伊朋友戊○○、丙○○也在場，說他們也要貨，所
    以伊就在電話告訴他伊要三兩海洛因，蔡涵弼（庚○○之誤）先向我們收五萬元
    ，並約我們於八十五年元月十七日或十八日（日期不記得）下午四點許在苗栗縣
    頭份鎮○○○路一七七號頂樓交海洛因，當時蔡涵弼（庚○○之誤）帶來一點五
    兩，丙○○拿一點五兩海洛因，並交給蔡涵弼（庚○○之誤）二十五萬元，並約
    定元月十九日再交一點五兩海洛因，....所買海洛因的錢全部先由丙○○拿出來
    ，..... 伊及丙○○、戊○○所購買之海洛因伊藏在頭份鎮○○○路一七七號頂
    樓消防栓內，八十五年元月二十二日戊○○與丙○○有來台北看守所看伊，並問
    伊藏海洛因地點，伊當時未告訴他們詳細地點等語；於偵訊時供稱：被查獲之毒
    品是伊與丙○○、戊○○合夥向庚○○買的，但錢是丙○○拿出來的，丙○○出
    二十萬元，戊○○出十五萬元，伊出十萬元，我們是準備來賣的，戊○○欠人家
    很多錢，多少伊不知道.... 我們合買毒品之前戊○○即已在新竹那邊賣毒品...
    . 伊和戊○○以前就一起合賣了等語（見二五四五偵查卷第四頁背面、十六、十
    七、六十二頁、臺灣臺北地方法院八十五年度訴字第五五六號卷第一三○至第一
    三四頁），被告戊○○於偵訊時供稱：乙○○有邀我們來賣毒品，但伊沒有答應
    ，伊有提醒丙○○要想清楚，最後一次丙○○交十五萬給乙○○，伊刻意迴避，
    毒品確實有買，但伊不在現場，毒品是向庚○○買的，乙○○被抓後我們去探監
    ，問乙○○毒品藏在何處，後來我們一起去找毒品，這三包毒品伊看過二次，一
    次是乙○○被抓前拿給伊看，....找到毒品也找到磅秤，但後來我們將磅秤丟在
    消防箱，乙○○的女友探監回來後，問我們毒品是否我們拿走，他只找到磅秤，
    我說對，磅秤後來可能是她拿走的等語（見第二九四九號偵查卷第一六二、一六
    三頁）相符，而本院八十六年度上訴字第二○三八號判決亦認定庚○○確有販賣
    毒品海洛因一點五兩予被告戊○○、丙○○及乙○○屬實。按被告乙○○等三人
    向庚○○所購得之一點五兩海洛因，計重五十六點二五公克，而經警方自被告丙○○處查獲之海洛因則重五十一點七八公克，此有該毒品海洛因三包及法務部調
    查局檢驗通知書一紙（見二九四九號偵查卷第一七八頁）扣案及附卷可憑，則短
    少之四點四七公克，當係渠等所出售之重量，足認被告丙○○上揭供述應屬有據
    。又被告戊○○等人所販賣之對象，雖被告丙○○僅知綽號「官義」、「方志」
    、「小秋」、「小蔣」者，然並不能否認該四人存在，按購毒者，多以綽號相稱
    以防查獲，乃屬常情。而被告戊○○、丙○○於乙○○羈押於臺北看守所時，共
    同前往探視，經被告乙○○告知海洛因藏放地點而為其二人取得之事實，亦為被
    告戊○○及丙○○所不否認，並有照片影本十七幀附卷可參，則被告戊○○如未
    共同販賣，何須冒販毒之罪嫌前往探視被告乙○○要求其供出海洛因藏放地點？
    是被告戊○○及丙○○所辯未參與販毒云云，顯係卸責之詞，尚難採信。再庚○○向其前手洪健銘係以二兩二十萬元（公訴人誤載三十萬元）之價格販入海洛因
    ，業據同案被告洪健銘於警訊中（臺北地方法院檢察署八十五年偵字第三○四六
    號偵查卷第十八頁）供證明確，而被告乙○○、戊○○及丙○○若無利可圖，豈
    可甘冒販賣毒品之重大罪責？且被告丙○○於上述供述中並稱其提出之二十萬元
    可回收三十萬元，足認該三人係以營利之意圖為販入毒品，再販賣予其他人無訛
    。又按販賣毒品之行為，如具營利之意思而販入或賣出，二者如有其一，犯罪即
    屬既遂，縱以原價或以低於原價讓與他人時，仍屬販賣行為，以如上述，雖被告
    戊○○、丙○○空言否認有右揭被訴犯行，無從調查知悉其賣予綽號「官義」、
    「方志」、「小秋」、「小蔣」者之海洛因價格若干，惟海洛因價格昂貴，非法
    販賣他人，刑責甚重，如謂其長期販入及賣出，而未謀利，顯違常理。是依最有
    利於被告認定，認渠等係以原價將四點四七公克之海洛因出售（２５０００除以
    ５６．２５等於每公克４４４４元；再乘以４．４７公克等於１９８６５元），
    計得款一萬九千八百六十五元，雖被告丙○○未分得該款，但亦無礙其共同販賣
    之罪責。此外，復有被告乙○○所有供販賣使用之電子秤一個可憑（未扣案），
    是本件被告戊○○及丙○○連續共同販賣毒品海洛因之犯行，洵堪認定。至證人
    乙○○、庚○○於本院訊問時均異翻前供，證人乙○○於本院八十九年二月二十
    一日、三月六日訊問時證稱略以：被告戊○○、丙○○應該沒有與伊共同出資五
    十萬元要向蔡涵欲購買三兩海洛因，伊記得當時有向丙○○先借五萬元再借二十
    萬元，... 伊向庚○○買海洛因後，伊被收押，才說先扣伊的藥，等伊出去後還
    丙○○錢，丙○○才要將藥還伊，... 伊沒有說過短少的部份是戊○○拿去賣，
    ..... 伊向丙○○借錢時有提供汽車作為擔保，伊沒有與丙○○共同販賣云云；
    證人庚○○於本院八十九年一月十七日訊問時證稱：伊不認識被告戊○○、丙○○二人，被告二人沒有向伊購買海洛因，伊不知道丙○○提出五萬元予乙○○交
    予伊作定金，也沒有於八十五年一月十三日在苗栗縣頭份鎮○○○路一七七號七
    樓乙○○住處，由丙○○交二十萬元給伊買一點五兩海洛因，並約定十九日再購
    買一點五兩海洛因云云，惟本件事證明確，已如上述，況衡之常情，證人乙○○
    於警訊時及偵查中之供述，距事實發生之時較近，記憶當更為清晰，且甫經拘提
    到案，較少權衡利害得失、受他人干預或相互勾串供詞，比之事後翻異之言，理
    應更為可採，在無其他事證可證明其事後更易之言與事實更為相符外，自不得任
    意捨棄其初供不採。又倘被告丙○○確係借款予乙○○，則為何第一次借款五萬
    元時即要求乙○○提供汽車作為擔保，卻於乙○○前債未清前復借二十萬元時，
    竟未要求任何擔保，再者，被告丙○○借款二十萬元予乙○○時並未要求擔保，
    則又何須於事後甘冒販毒罪嫌之危險持有海洛因作為質押，況被告王祚明、戊○○於取得海洛因後，並未替乙○○交保等情，已據被告戊○○於本院八十九年三
    月二十二日審判時供述明確，則倘被告丙○○、戊○○未曾販賣毒品，而乙○○
    復又無法出獄還錢，則被告丙○○扣押海洛作為擔保又有何效應可言，是證人乙○○異翻前供於本院訊問時所證，顯係迴護被告之言，不足採信。又證人庚○○
    本身即涉及本件販賣毒品案件，經本院八十六年度上訴字第二○三八號判決亦認
    定庚○○確有販賣毒品海洛因一點五兩予被告戊○○、丙○○及乙○○屬實並確
    定在案，此有臺灣臺北地方法院檢察署檢察官八十六年執壬字第六四二○號執行
    指揮書影本一紙（見本院卷附）附卷可稽，證人庚○○自不可能為不利於己之證
    言，況其證言與事實不符，亦不能採為對被告有利之認定。又義務辯護人己○○
    律師為被告丙○○辯護稱：檢察官係用非法脅迫方式取供，不能做為認定事實之
    基礎云云，惟被告丙○○就檢察官究以何種非法脅迫方式取供並無法說明，尚難
    以其空言辯解而採為對被告有利之認定。
三、按安非他命業經行政院衛生署於七十五年七月十一日以衛署藥字第五九七六二七
    號公告列為禁藥，被告戊○○以原購價格轉讓予友人即被告丙○○吸用之行為，
    核犯藥事法第八十三條第一項轉讓禁藥罪。而被告丙○○及戊○○所為販賣毒品
    海洛因之行為，係犯肅清煙毒條例第五條第一項之販賣毒品罪。按被告等行為後
    ，轉讓禁藥安非他命及販賣毒品海洛因所應適用之藥事法第八十三條第一項及肅
    清煙毒條例第五條第一項，已分別修正變更為毒品危害防制條例第八條第二項及
    第四條第一項，然比較新舊法規定，新法之法定刑均加重，舊法之規定顯然較輕
    於新法，依刑法第二條第一項但書之規定，均應適用較有利於被告之舊法，故應
    分別適用上述藥事法第八十三條第一項及肅清煙毒條例第五條第一項之規定論處
    。又被告戊○○、丙○○及乙○○三人就販入毒品海洛因及出賣海洛因予綽號「
    官義」、「方志」、「小秋」、「小蔣」等人部分，有犯意聯絡與行為分擔，均
    為共同正犯。而被告戊○○多次轉讓安非他命之犯行及多次販賣毒品海洛因之犯
    行，與被告丙○○多次販賣毒品海洛因之犯行，各時間緊接，各犯罪構成要件相
    同，各顯係基於概括犯意而為，應各依連續犯規定論以一罪，被告戊○○連續轉
    讓禁藥部分並應加重其刑，餘被告等販賣毒品部分法定刑為死刑、無期徒刑，依
    刑法第六十四條第一項、第六十五條第一項之規定均不得加重。再公訴人起訴事
    實並未敘及被告戊○○、丙○○及乙○○三人共同基於營利之犯意聯絡，由被告
    戊○○與乙○○持四．四七公克之海洛因，至新竹縣竹東市，連續多次以每公克
    四千四百四十四元之價格，販賣毒品海洛因予綽號「官義」、「方志」、「小秋
    」、小蔣」等不詳名之人，共得款一萬九千八百六十五元之事實，然此部分事實
    與本件公訴人起訴之事實有連續犯之裁判上一罪關係，為起訴效力所及，本院自
    得審理。另被告丙○○供出麻醉藥品安非他命來源為戊○○、乙○○，並因而查
    獲，應依麻醉藥品管理條例第十三條之三規定，減輕其刑。再被告被告戊○○及
    丙○○二人販賣毒品海洛因部分，因其二人尚非大量販毒之人，為害有限，若量
    處最輕之無期徒刑，尚嫌過重，爰依刑法第五十九條之規定，減輕其刑。被告戊○○連續轉讓禁藥部分依法先加後減。另被告戊○○所犯上開連續轉讓禁藥及販
    賣毒品二罪，犯意個別，均分論併罰。
四、原審認被告丙○○、戊○○罪證明確，而予以論罪科刑，固非無見。惟查肅清煙
    毒條例第十三條之規定，係刑法第三十八條第一項第三款、第三項但書之特別規
    定，採義務沒收主義，故販賣毒品所得之金錢，如能認定確係販賣毒品所得之款
    項，均應宣告沒收，不以當場搜獲扣押者為限，最高法院六十八年度台覆字第十
    一號判例參照。原審不察而誤認被告戊○○販賣毒品予丁○○所得一萬二千元及
    被告戊○○、丙○○及同案被告乙○○共同販賣毒品所得一萬九千八百六十五元
    ，業經被告等花用殆盡，而未為宣告沒收之諭知，尚有未洽。被告丙○○、戊○○上訴意旨否認犯罪，雖無足取，惟原判決既有上開可議之處，自應由本院將之
    撤銷改判。爰審酌被告等犯罪之動機、目的、所受之刺激、手段、品行、智識程
    度、所生危害及犯罪後之態度等一切情狀，各量處如主文第二項、第三項所示之
    刑，並定被告戊○○應執行之刑，以資懲儆。扣案之海洛因三包（共淨重五十一
    點七八公克）及被告戊○○販賣毒品予丁○○所得一萬二千元；被告戊○○、丙○○及乙○○共同販賣毒品所得一萬九千八百六十五元，應分別依肅清煙毒條例
    第十二條前段、第十三條第一項之規定宣告沒收銷燬及沒收。又被告乙○○所有
    電子秤一個係共同供販賣毒品之用，雖未扣案，惟其將之置放於苗栗縣頭份鎮○○○路一七七號七樓頂，嗣為被告丙○○及戊○○將之置放於該址九、十樓之樓
    梯間，是日夜被告乙○○之女友僅找到電子秤一個，未尋獲海洛因，乃電詢丙○○等，業據被告乙○○供述在卷，足認該電子秤並未遺失，應依刑法第三十八條
    第一項第二款規定，宣告沒收。
據上論斷，應依刑事訴訟法第三百六十九條第一項前段、第三百六十四條、第二百九
十九條第一項前段，肅清煙毒條例第五條第一項、第十二條前段、第十三條第一項，
藥事法第八十三條第一項，麻醉藥品管理條例第十三條之三，刑法第十一條、第二條
第一項但書、第二十八條、第五十六條、第五十九條、第五十一條第五款、第三十八
條第一項第二款，判決如主文。
本案經檢察官劉靜婉到庭執行職務。
中     華     民     國    八十九   年       四       月       六       日
                             臺灣高等法院刑事第十五庭
                                 審判長法  官  房  阿  生
                                       法  官  胡  泉  田
                                       法  官  雷  元  結
右正本證明與原本無異。
如不服本判決應於收受送達後十日內向本院提出上訴書狀，其未敘述上訴之理由者並
得於提起上訴後十日內向本院補提理由書（均須按他造當事人之人數附繕本）。
                                       書記官  梁  雅  華
中     華     民     國    八十九   年       四       月       十       日
附錄：本案論罪科刑法條全文
肅清煙毒條例第五條第一項
販賣、運輸、製造毒品、鴉片或麻煙者，處死刑或無期徒刑。
藥事法第八十三條第一項
明知為偽藥或禁藥，而販賣、供應、調劑、運送、寄藏、牙保、轉讓或意圖販賣而陳
列者，處五年以下有期徒刑，得併科新臺幣十萬元以下罰金。


司法院資訊處製作；財團法人民間司法改革基金會備份。
